臺灣苗栗地方法院刑事判決
111年度訴字第190號
公  訴  人  臺灣苗栗地方檢察署檢察官
被      告  林克秉


上列被告因違反毒品危害防制條例案件，經檢察官提起公訴（11
0年度毒偵字第1610號、111年度毒偵字第175號），被告於準備
程序中就被訴事實為有罪之陳述，經本院合議庭裁定由受命法官
獨任行簡式審判程序，判決如下：
    主    文
林克秉犯如附表所示之罪，各處如附表「主文」欄所示之刑及沒
收。不得易科罰金之罪部分，應執行有期徒刑月壹年壹月。得易
科罰金之罪部分，應執行有期徒刑玖月，如易科罰金，以新臺幣
壹仟元折算壹日。　　
    犯罪事實及理由
一、本案犯罪事實、證據名稱均引用檢察官起訴書之記載（如附
    件），另補充更正如下：
  ㈠起訴書犯罪事實欄一第2頁第4行之「以不詳方式」應更正為
    「以將海洛因摻入香菸內點燃後吸食煙霧之方式」。
  ㈡證據部分增列被告林克秉於本院準備程序及審理時所為自白
    （見本院卷第72頁、第84頁）、扣押物品清單（見本院卷第
    53頁、第55頁）、臺灣高等法院被告前案紀錄表（見本院卷
    第11頁至第52頁）等為證據。
二、論罪科刑：
  ㈠核被告就附表編號1、2部分所為，均係犯毒品危害防制條例
    第10條第1項之施用第一級毒品罪、同條第2項之施用第二級
    毒品罪。被告就附表編號1，其施用毒品前、後持有第一級
    毒品海洛因、第二級毒品甲基安非他命之低度行為，應為各
    次施用毒品之高度行為所吸收，不另論罪。被告就附表編號
    2，其施用毒品前持有第一級毒品海洛因、第二級毒品甲基
    安非他命之低度行為，應為各次施用毒品之高度行為所吸收
    ，不另論罪。被告前揭所犯四罪，犯意各別，行為互殊，應
    予分論併罰。
　㈡被告固有起訴書犯罪事實一所載之前案科刑與執行情形，但
    檢察官就被告構成累犯之事實及應加重其刑事項，並未具體
    指出證明之方法，參照最高法院刑事大法庭110年度台上大
    字第5660號裁定意旨，僅將被告之前科紀錄列入刑法第57條
    第5款「犯罪行為人之品行」之量刑審酌事由，爰均不依累
    犯規定加重其刑。
  ㈢刑之減輕：
  1.就起訴書犯罪事實一㈠部分，被告於員警發現其有施用第一
    、二級毒品犯嫌前，主動向員警供承施用第一、二級毒品之
    事實，並接受裁判等情，有卷附之警詢筆錄、違反毒品危害
    防制條例自首情形紀錄表、苗栗縣警察局查獲施用（持有）
    毒品案件經過情形紀錄表可佐（見毒偵1610卷第34頁至第38
    頁、第49頁反面至第50頁）；另就起訴書犯罪事實一㈡關於
    施用第二級毒品部分，被告於員警發現其有施用第二級毒品
    犯嫌前，主動向員警供承施用第二級毒品之事實，並接受裁
    判等情，有卷附之警詢筆錄、違反毒品危害防制條例自首情
    形紀錄表、苗栗縣警察局查獲施用（持有）毒品案件經過情
    形紀錄表可佐（見毒偵175卷第32頁、第39頁）。上開犯罪
    部分，可認被告於員警尚乏確切之根據時，即自白施用毒品
    犯行，並接受裁判，均符合自首之要件，爰均依刑法第62條
    前段之規定減輕其刑。
  ㈣爰以行為人之責任為基礎，審酌被告未能戒除毒癮，而犯本
    案施用第一、二級毒品案件，其行為實不可取；並慮及被告
    之素行，前無施用第一級毒品之犯罪，於106年間因犯施用
    第二級毒品罪經本院判處有期徒刑9月確定等情（參臺灣高
    等法院被告前案紀錄表，見本院卷第11頁至第52頁），及其
    犯後坦承所有犯行之態度；兼衡被告所犯乃戕害自己身心健
    康，尚未危及他人，及被告於本院審理自承之智識程度，生
    活經濟狀況（見本院卷第85頁）等一切情狀，各量處如附表
    「主文」欄所示之刑，並就得易科罰金之罪諭知易科罰金之
    折算標準。再衡酌被告所犯本案犯罪類型、手法、時間分布
    等因素，依各該罪合併後之不法內涵、罪責原則及合併刑罰
    所生之效果等，分別就得易科罰金之罪部分及不得易科罰金
    之罪部分，定其應執行之刑如主文所示，並就得易科罰金之
    罪部分，諭知易科罰金之折算標準，以期相當。
三、沒收部分：
  ㈠就附表編號1所示犯行部分，扣案之白色粉末1包（含包裝袋1
    個，毛重為0.81公克），為毒品危害防制條例第2條第2項第
    1款之第一級毒品，有苗栗縣警察局竹南分局查獲林克秉涉
    嫌毒品危害防制條例毒品初步鑑驗報告單、衛生福利部草屯
    療養院草療鑑字第1101200151號鑑驗書可參（見毒偵1610卷
    第50頁反面、第131頁、第165頁、第167頁）；又扣案之晶
    體2包（含包裝袋2個，毛重分別為0.48公克、0.73公克），
    均為毒品危害防制條例第2條第2項第2款之第二級毒品，有
    苗栗縣警察局竹南分局查獲林克秉涉嫌毒品危害防制條例毒
    品初步鑑驗報告單、衛生福利部草屯療養院草療鑑字第1101
    200151號鑑驗書可參（見毒偵1610卷第51頁、第132頁、第1
    65頁、第167頁），復據被告供承上開扣案之毒品為其所有
    等語（見毒偵1610卷第35頁反面至第36頁、第77頁），爰均
    依毒品危害防制條例第18條第1項前段之規定，宣告沒收銷
    燬之。又本案用以包覆扣案海洛因之包裝袋1個、甲基安非
    他命之包裝袋2個，其內均含有極微量之毒品殘留而無法析
    離，應整體視為扣案之第一級毒品海洛因、第二級毒品甲基
    安非他命，不問屬於犯人與否，依前開規定，均併予宣告沒
    收銷燬之。
  ㈡扣案之吸食器1組，為被告所有，係其為附表編號1所載施用
    第二級毒品甲基安非他命犯行所用，據其坦承在卷（見毒偵
    1610卷第37頁、第77頁），爰依刑法第38條第2 項前段之規
    定諭知沒收。
  ㈢被告為附表編號1、2所載施用第一級毒品海洛因犯行所使用
    之香菸，均為供被告上開犯罪所用之物，惟均未扣案，且據
    被告供稱：施用毒品的器具用完就丟了等語（見本院卷第73
    頁）；又被告為附表編號2所載施用第二級毒品甲基安非他
    命犯行所使用之玻璃球，為供被告犯罪所用之物，亦未扣案
    ，且據被告供稱：我使用完就丟棄了等語（見毒偵175卷第3
    3頁）。上開器具均無證據證明尚屬存在，衡諸該些器具均
    非違禁物或其他依法應沒收之物，爰不予宣告沒收。
　㈣以上宣告多數沒收部分，依刑法第40條之2第1項之規定，併
    執行之，且毋庸於主文諭知「沒收部分併執行之」，附此說
    明。 　
據上論斷，應依刑事訴訟法第273條之1第1項、第299條第1項前
段、第310條之2、第454條，毒品危害防制條例第10條第1項、第
2項、第18條第1項前段，刑法第11條、第62條前段、第41條第1
項前段、第8項、第38條第2項前段、第40條之2第1項、第51條第
5款、第50條第1項但書第1款，判決如主文。
本案經檢察官陳昭銘提起公訴，檢察官黃智勇到庭執行職務。
中　　華　　民　　國　　111 　年　　6 　　月　　20　　日
                  刑事第二庭  法　官  　陳雅菡
（得上訴）
以上正本證明與原本無異。　　　　　　　　　　　　　　　　如不服本判決應於收受判決後20日內向本院提出上訴書狀，並應敘述具體理由。其未敘述上訴理由者，應於上訴期間屆滿後20日內向本院補提理由書(均須按他造當事人之人數附繕本)「切勿逕送上級法院」。   
                              書記官    張佑慈   
中　　華　　民　　國　　111 　年　　6 　　月　　20　　日
附錄本案論罪科刑法條：
毒品危害防制條例第10條
施用第一級毒品者，處6月以上5年以下有期徒刑。
施用第二級毒品者，處3年以下有期徒刑。
【附表】
編號 犯罪事實 主文 1 起訴書犯罪事實一㈠ 林克秉施用第二級毒品，處有期徒刑捌月。扣案之第二級毒品甲基安非他命貳包暨無法與甲基安非他命析離之包裝袋貳個（毛重分別為零點肆捌公克、零點柒參公克）均沒收銷燬之。扣案之吸食器壹組沒收。又施用第一級毒品，處有期徒刑陸月，如易科罰金，以新臺幣壹仟元折算壹日。扣案之第一級毒品海洛因壹包暨無法與海洛因析離之包裝袋壹個（毛重為零點捌壹公克）沒收銷燬之。 2 起訴書犯罪事實一㈡ 林克秉施用第二級毒品，處有期徒刑捌月。又施用第一級毒品，處有期徒刑陸月，如易科罰金，以新臺幣壹仟元折算壹日。 
-附件
臺灣苗栗地方檢察署檢察官起訴書
                                   110年度毒偵字第1610號
                                   111年度毒偵字第175號 
　　被　　　告　林克秉　男　44歲（民國00年0月0日生）
　　　　　　　　　　　　住苗栗縣○○市○○街00號
　　　　　　　　　　　　國民身分證統一編號：Z000000000號
上列被告因違反毒品危害防制條例案件，業經偵查終結，認應提
 起公訴，茲將犯罪事實及證據並所犯法條分敘如下：
　　　　犯罪事實
一、林克秉前因施用毒品案件，經臺灣苗栗地方法院以105年度
    易字第1074號判決判處有期徒刑9月確定，於民國108年8月1
     日縮短刑期假釋出監，所餘刑期交付保護管束，迄108年12
    月21日假釋期滿未經撤銷，其未執行之刑，以已執行論。另
    因施用毒品案件，經法院裁定送執行觀察、勒戒後，認無施
    用傾向，於110年7月2日執行完畢出所，並由本署檢察官以1
    09年度毒偵字第1069、1360、1403、1409號、110年度毒偵
    字第221、417、1007、1011號為不起訴處分確定。詎其仍不
    知悔改，復於前開觀察、勒戒執行完畢3年內，為下列犯行
    ：㈠基於施用第二級毒品之犯意，於110年11月18日17、18時
    許，在苗栗縣○○市○○街00號住處，將甲基安非他命置於玻璃
    球內燒烤後吸食所生煙霧之方式，施用甲基安非命1次；另
    基於施用第一級毒品海洛因之犯意，於上開時、地，以將海
    洛因摻入香菸內點燃後吸食煙霧之方式，施用海洛因1次。
    嗣為警徵得其同意，於110年11月20日14時許，在苗栗縣○○
    鄉○○○街0號22房執行搜索，當場查獲海洛因1包(含袋重0.81
    公克)、甲基安非他命2包(含袋重分別為0.48公克、0.73公
    克)，經徵得其同意採集尿液送驗，結果呈安非他命及甲基
    安非他命陽性反應。㈡基於施用第二級毒品之犯意，於110年
    10月16日19時許，在苗栗縣○○市○○街00號住處，將甲基安非
    他命置於玻璃球內燒烤後吸食所生煙霧之方式，施用甲基安
    非命1次；另基於施用第一級毒品之犯意，於110年10月20日
    18時35分許為警採尿回溯26小時內之某時許，在不詳地點，
    以不詳方式，施用海洛因1次。嗣為警持本署檢察官核發之
    強制到場(強制採驗尿液)許可書，帶同至警局採集尿液送驗
    結果呈可待因、嗎啡、安非他命及甲基安非他命陽性反應，
    而查悉上情。
二、案經苗栗縣警察局苗栗分局、竹南分局報告偵辦。
　　　　證據並所犯法條
一、證據清單及待證事實：
編號 證據名稱 待證事實 1 被告林克秉於警詢及偵查中之供述 坦承犯罪事實一㈠之施用第一級毒品害洛因、第二級毒品甲基安非他命及犯罪事實一㈡施用第二級毒品甲基安非他命之犯行。 2 苗栗縣警察局竹南分局應受尿液採驗人採驗作業管制紀錄簿(檢體編號：Z000000000000號) 1紙。 被告於110年11月20日18時為警採尿，尿液檢體編號為Z000000000000號之事實。 3 欣生生物科技股份有限公司出具之濫用藥物尿液檢驗報告(檢體編號：Z000000000000號) 1紙。 1.被告之上開尿液經檢驗 結果呈安非他命及甲基 安非他命陽性反應，證 明被告如犯罪事實一㈠施用甲基安非他命犯行之事實。 2.被告之上開尿液經檢驗結果，海洛因代謝物嗎啡雖因低於閾值濃度300ng/ml而呈陰性結果，然仍檢出含有嗎啡251ng/ml之濃度，核與被告自承施用時間與採尿時間相距約45小時之代謝情況大致相符，證明被告如犯罪事實一㈠施用海洛因犯行之事實。 4 扣案海洛因1包(含袋重0.81公克)、甲基安非他命2包(含袋重分別為0.48公克、0.73公克) 佐證犯罪事實一㈠之施用第一級毒品海洛因、第二級毒品甲基安非他命之犯罪事實。 5 衛生福利部草屯療養院鑑驗書 扣案物檢出海洛因、甲基安非他命成分，佐證被告持有扣案毒品供吸食之事實。 6 苗栗縣警察局苗栗分局偵辦違反毒品危害防制案件尿液鑑驗代碼對照表(檢體編號：Z000000000000號) 1紙 被告於110年10月20日18時35分為警採尿，尿液檢體編號為Z000000000000號之事實。 7 欣生生物科技股份有限公司出具之濫用藥物尿液檢驗報告(檢體編號：Z000000000000號) 1紙 被告之上開尿液經檢驗結果呈可待因、嗎啡、安非他命及甲基安非他命陽性反應，證明被告如犯罪事實一㈡施用海洛因、甲基安非他命犯行之事實。 
二、核被告所為，係犯毒品危害防制條例第10條第1、2項之施用
    第一、二級毒品罪嫌。被告4次施用毒品犯行，犯意各別，
    時間互殊，請分論併罰之。又被告前有如犯罪事實欄所載之
    論罪科刑及執行情形，有刑案資料查註紀錄表附卷可憑，其
    於徒刑執行完畢後，5年以內故意再犯本件有期徒刑以上之
    罪，為累犯，請依刑法第47條第1項規定加重其刑。扣案之
    海洛因1包(含袋重0.81公克)、甲基安非他命2包(含袋重分
    別為0.48公克、0.73公克)，請依同條例第18條第1項前段規
    定宣告沒收銷燬。
三、依刑事訴訟法第251條第1項提起公訴。
　此　致
臺灣苗栗地方法院
中　　華　　民　　國　 111　　年　　2 　　月　　24　　日
　　　　　　　　　　　　　　　檢察官   陳昭銘
本件正本證明與原本無異
中　　華　　民　　國　 111　　年　　3 　　月　　26　　日
                              書記官   蕭亦廷

附錄本案所犯法條全文
毒品危害防制條例第10條
施用第一級毒品者，處 6 月以上 5 年以下有期徒刑。
施用第二級毒品者，處 3 年以下有期徒刑。